臺灣雲林地方法院刑事判決　　　　　　 100年度簡上字第23號
上 訴 人即
被　　　告　陳文彥
上列上訴人即被告因詐欺案件，不服本院於中華民國100 年02月
25日所為100 年度虎簡字第38號第一審刑事簡易判決（聲請簡易
判決處刑案號：99年度偵字第5685號），提起上訴，本院管轄之
第二審合議庭判決如下：
    主  文
上訴駁回。
陳文彥緩刑貳年。
    事實及理由
一、本案經本院第二審合議庭審理結果，認第一審刑事簡易判決
    之認事、用法及量刑均無不當，應予維持，除第一審刑事簡
    易判決書犯罪事實、證據並所犯法條欄第3 大點第2 行之「
    第339 條第1 項」後補充「第28條、」，及「第30條」後補
    充「第1 項、」外，其餘均引用第一審判決書記載之事實、
    證據及理由（如附件）。並補充臺灣銀行虎尾分行民國100
    年03月31日虎尾營字第1000001127號函暨被告陳文彥（帳號
    ：000000000000）基本資料及自開戶迄今交易明細1 份、被
    告陳文彥於本院準備程序及合議庭審理時之自白為證據。
二、被告上訴意旨稱：係因至板橋找工作，誤入陷阱，才將提款
    卡及密碼交付他人，而變為詐欺，本身亦為受害者等語，惟
    被告於本院準備程序及審理時已坦承犯行，請求宣告緩刑（
    見本院100 年度簡上字第23號卷《下稱本院卷》第82頁正面
    、第138 頁正面），並與被害人林輝倫達成以新臺幣（下同
    ）13,500元和解，且業已支付賠償金予被害人林輝倫，有本
    院100 年04月18日準備程序筆錄、臺中銀行之自動櫃員機交
    易明細表、本院洽辦公務電話紀錄單各1 份附卷可佐（見本
    院卷第81頁正、背面、第144 頁正面至第145 頁正面）。查
    原審以被告陳文彥罪證明確，因而適用刑事訴訟法第449 條
    第1 項前段、第454 條第2 項，刑法第339 條第1 項、第30
    條第2 項、第41條第1 項前段（漏載第28條、第30條第1 項
    ），刑法施行法第1 條之1 第1 項、第2 項前段之規定，並
    審酌被告以帳戶資料供他人詐取錢財，助長詐騙財產犯罪之
    猖獗，影響社會經濟交易安全，增加被害人尋求救濟及偵查
    犯罪之困難，且本件被害人林輝倫遭詐騙金額達27,061元，
    犯罪情節及犯罪所生之危害不淺，另參被告家境勉持，經濟
    生活狀況不佳等其他一切情狀，於法定刑度內量處被告有期
    徒刑4 月，並諭知易科罰金之折算標準，其認事用法，並無
    不合，量刑亦屬妥適。核其上訴無理由，應予駁回。
三、末查，被告前未曾受有期徒刑以上刑之宣告，有臺灣高等法
    院被告前案紀錄表1 份在卷可參，其因一時失慮，致觸犯本
    案犯行，犯後於本院審理時坦承犯行，亦與被害人林輝倫達
    成和解，已具體賠償被害人林輝倫13,500元，有上開本院10
    0 年04月18日準備程序筆錄、臺中銀行之自動櫃員機交易明
    細表、本院洽辦公務電話紀錄單各1 份附卷可佐（見本院卷
    第81頁正、背面、第144 頁正面至第145 頁正面），被告經
    此偵審程序及刑之宣告後，當知所警惕，信無再犯之虞，檢
    察官復同意給予被告緩刑之機會，本院綜合各情，認對被告
    所宣告之刑以暫不執行為適當，爰依刑法第74條第1 項第1
    款規定，併予宣告緩刑2 年，以啟自新。
據上論斷，應依刑事訴訟法第455 條之1 第1 項、第3 項、第36
8 條、第373 條，刑法第74條第1 項第1 款，判決如主文。
本案經檢察官魏偕到庭執行職務。
中    華    民    國   100    年    5     月    12    日
            刑事第六庭    審判長法  官  廖國勝
                                法  官  陳美利
                                法  官  陳佩怡
以上正本證明與原本無異。
本件判決不得上訴。
                                書記官  林佳慧
中    華    民    國   100    年    5     月    12    日